---
output: 
    html_document:
        css: estilo.css
params:
    mi_edo:
        value: Morelos
---
<!-- css -->

```{r setup, include=FALSE, message=FALSE, warning=FALSE}
library(DT)
library(raster)
library(rgdal)
library(sp)
library(rgeos)
library(dplyr)
library(ggplot2)
library(stringr)
library(purrr)
library(knitr)
library(maptools)
library(kableExtra)
library(plotly)
library(leaflet)

knitr::opts_chunk$set(echo = FALSE, fig.align="center", message = FALSE, 
    warning = FALSE)
comma <- function(x) format(x, digits = 3, big.mark = ",")

theme_set(theme_minimal())

# cargar data.frame edo_nombres
edo_nombres <- tribble(
    ~edo,                 ~edo_sin_acentos,      ~edo_corto,
    "Estado de México",   "Mexico",              "Méx.",
    "Morelos",            "Morelos",             "Mor.",
    "Ciudad de México",   "Distrito_Federal",    "CDMX",
    "Tlaxcala",           "Tlaxcala",            "Tlax.",
    "Puebla",             "Puebla",              "Pue.", 
    "Guerrero",           "Guerrero",            "Gro.", 
    "Hidalgo",            "Hidalgo",             "Hgo.",
    "Querétaro",          "Queretaro",           "Qro.",
    "Michoacán",          "Michoacan_de_Ocampo", "Mich."
)

mi_edo <- params$mi_edo

mi_edo_nombres <- edo_nombres %>% 
    filter(edo_sin_acentos == mi_edo)
mi_edo_corto <- mi_edo_nombres$edo_corto
mi_edo_print <- mi_edo_nombres$edo
```

## `r mi_edo_print ` {.tabset}

### Descriptivos 

#### Ecorregiones 

```{r, eval = TRUE}
path_edos_shp <- "../datos_insumo/shapes_estados_mexico_proyeccion_inegi_lcc"

mi_edo_shp_file <- list.files(path_edos_shp, 
    pattern = str_c(mi_edo, ".shp"), recursive = FALSE) %>%
    tools::file_path_sans_ext() 

mi_edo_shp <- readOGR(path_edos_shp, mi_edo_shp_file, verbose = FALSE)

# La proyección de INEGI es lcc, para leaflet reporyectamos a longlat
mi_edo_shp <- spTransform(mi_edo_shp, "+proj=longlat +datum=WGS84 +no_defs +ellps=WGS84 +towgs84=0,0,0")
```


```{r tabla_eco, eval = TRUE, echo = FALSE, message=FALSE}
# por ahora cada edo se asigna a una sola ecorregión, la más prevalente
load("../datos_procesados/2017-12-01_ecorregion_edo.RData")

# asignamos la ecorregión más prevalente 
edo_eco_df <- edo_eco_df %>% 
    rename(edo = anp) %>% 
    group_by(edo) %>% 
    mutate(
        p_area_eco = (hectareas / sum(hectareas)) * 100
        ) %>%
    ungroup()

mi_edo_eco <- edo_eco_df %>% filter(edo == mi_edo)
mis_eco <- mi_edo_eco %>% pull(eco)
mis_edos <- edo_eco_df %>% 
    filter(eco %in% mis_eco, p_area_eco >= 20) %>% pull(edo) %>% union(mi_edo)

edo_eco_table <- edo_eco_df %>% 
    filter(edo %in% mis_edos, !is.na(edo), eco %in% mis_eco, p_area_eco >= 20) %>% 
    mutate(eco = reorder(eco, -hectareas, sum)) %>% 
    mutate(
        hectareas = comma(round(hectareas)), 
        p_area_eco = round(p_area_eco)
        ) %>% 
    dplyr::select(eco, edo, hectareas, p_area_eco) %>% 
    arrange(eco, desc(hectareas)) %>% 
    group_by(eco) %>% 
    mutate(
        eco_p = c(first(as.character(eco)), rep("", n() - 1))
        ) %>% 
    ungroup()


edo_eco_table %>% 
    left_join(edo_nombres, by = c("edo" = "edo_sin_acentos")) %>% 
    select(eco_p, edo_corto, hectareas, p_area_eco) %>% 
    kable("html", align = c("r", "c", "c", "c"), padding = 10, 
        col.names = c("ecorregión", "edo.", "ha", "% área total")) %>%
    kable_styling(bootstrap_options = c("striped", "hover", "condensed"), 
        position = "float_right", font_size = 11, full_width = FALSE) %>% 
    row_spec(1:nrow(edo_eco_table), color = "#79797d") %>% 
    row_spec(which(edo_eco_table$edo == mi_edo), bold = T, 
        color = "#2F3526") 
```

A lo largo del reporte los indicadores del estado se comparan con los 
indicadores de otros estados con territorio de la misma ecorregión, esto se hace para poder contextuaizar 
los valores obtenidos. Utilizamos la definición de ecorregión del mapa 
de [Ecorregiones terrestres de México (2008)](http://www.conabio.gob.mx/informacion/metadata/gis/ecort08gw.xml?_xsl=/db/metadata/xsl/fgdc_html.xsl&_indent=no) 
elaborado por INEGI, CONABIO e INE.

La tabla de abajo indica para cada ecorregión cuántas hectáreas hay en edos y el 
número de edos con territorio en cada una.

```{r, include=FALSE}
edo_eco_df_table <- edo_eco_df %>%
    group_by(eco) %>%
    summarise(
        hectareas = round(sum(hectareas)),
        n_edos = n()
    ) %>%
    arrange(hectareas) %>%
    mutate(hectareas = comma(hectareas)) 

edo_eco_df_table %>% 
    kable("html", col.names = c("", "ha", "# edos")) %>%
    kable_styling(bootstrap_options = c("striped", "hover", "condensed"),
        position = "left", font_size = 12, full_width = FALSE) %>% 
    row_spec(which(edo_eco_df_table$eco %in% mis_eco), bold = T, 
        color = "#2F3526")
```

El edo `r mi_edo` pertenece a `r ifelse(length(mis_eco) > 1, str_c("la ecorregiones ", 
str_c(mis_eco, collapse = ", ")), str_c("la ecorregión ", mis_eco))`, y por tanto
en los siguientes análisis se compararán los indicadores de las edos con 
territorio en `r str_c(mis_eco, collapse = ", ")`, consideramos aquellas edos con 
al menos 1,000 hectáreas, estas se indican en la tabla de la derecha.

A cada edo le asignamos la ecorregión de mayor prevalencia, es decir, si la edo
pertenece a más de una ecorregión le asignamos aquella donde esté la mayor 
parte de su terreno. En el caso de la edo *`r mi_edo_print`* se le asignó la ecorregión
`r mis_eco`, que engloba el `r round(mi_edo_eco$p_area_eco)`% del área total de 
la ANP. Por tanto, en los siguientes análisis se compararán los 
indicadores de las ANPs asignadas a la ecorregión `r mis_eco`, 
consideramos únicamente aquellas ANPs con al menos 1,000 hectáreas, estas se 
indican en la tabla de la derecha.

### Cobertura de suelo 

#### Clases de cobertura

```{r tabla_madmex}
madmex <- raster("../datos_insumo/madmex_nalc_10c_30m_2010.tif")
madmex_mi_edo <- madmex %>% 
    raster::crop(mi_edo_shp) %>%
    mask(mask = mi_edo_shp)

madmex_mi_edo_v <- values(madmex_mi_edo)
madmex_mi_edo_c <-  case_when(
        madmex_mi_edo_v == 1 ~ "bosque",
        madmex_mi_edo_v == 2 ~ "slevas",
        madmex_mi_edo_v == 3 ~ "matorrales",
        madmex_mi_edo_v == 4 ~ "pastizal",
        madmex_mi_edo_v == 5 ~ "suelo desnudo",
        madmex_mi_edo_v == 6 ~ "humedal",
        madmex_mi_edo_v == 7 ~ "agricultura",
        madmex_mi_edo_v == 8 ~ "asentamiento humano",
        madmex_mi_edo_v == 9 ~ "agua",
        madmex_mi_edo_v == 10 ~ "nieve y hielo"
    )

madmex_tab <- round(prop.table(table(madmex_mi_edo_c)) * 100, 2)
data.frame(round(prop.table(table(madmex_mi_edo_c)) * 100, 2)) %>% 
    filter(Freq > 0.1) %>% 
    arrange(-Freq) %>% 
    kable("html", col.names = c("", "% área")) %>%
    kable_styling(bootstrap_options = c("striped", "hover", "condensed"),
        position = "float_right", font_size = 11, full_width = FALSE)
```

La clasificación de la cobertura de suelo se realiza con un algoritmo automatizado, 
que genera un mapa con resolución espacial de 30 m^2^, construido a partir de 
imágenes Landsat correspondientes al año 2010. Temáticamente se agregó para 
contar con 10 clases:  bosque, selva, matorral, pastizal, 
suelo desnudo, humedal, agricultura, asentamiento humano, agua y nieve/hielo.

La tabla de la derecha nos muestra el porcentaje del área de la ANP *`r mi_edo_print`* 
que pertence a cada clase de acuerdo al mapa 2010.

</br>

Veamos la composición espacial de las clases en la ANP *`r mi_edo_print`*.

```{r madmex_mapa}
ext <- raster::extent(mi_edo_shp)
colores_madmex <- c('#b2df8a', '#33a02c', '#fb9a99', '#e31a1c', '#fdbf6f', 
    '#ff7f00', '#cab2d6', '#6a3d9a', '#a6cee3', '#1f78b4')
pal <- colorFactor(palette = colores_madmex, domain = 1:10, na.color = "transparent")

leaflet(data = mi_edo_shp) %>% 
    addPolygons(color = "#eef3f4", weight = 1.5, smoothFactor = 0.5,
        opacity = 1.0, fillOpacity = 0.1) %>% 
        addTiles() %>%
        fitBounds(lng1 = ext@xmin, lat1 = ext@ymin, lng2 = ext@xmax, lat2 = ext@ymax) %>% 
        addProviderTiles(providers$Esri.WorldImagery) %>% 
        addRasterImage(madmex_mi_edo, color = pal, opacity = 0.6, 
            maxBytes = 8 * 1024 * 1024) %>% 
        addLegend("bottomright", values = 1:10, colors = colores_madmex,
            title = "MAD-MEX (2010)", labels = c("bosque", "selva", 
                "matorral", "pastizal", "suelo desnudo", "humedal", "agricultura", 
                "asentamiento humano", "agua", "nieve y hielo"), opacity = 0.6)
```


#### Pérdida de cobertura boscosa
<!--
Utilizamos los datos de [Cambios en cobertura forestal](https://earthenginepartners.appspot.com/science-2013-global-forest) de 
Hansen, Potapov, Moore, Hancher et al. Estos datos son resultado de análisis de 
series de tiempo de imágenes Landsat, el producto final es un mapa con información de 
deforestación para los años 2000 a 2014, con una resolución de 30 m^2^.
-->

El siguiente mapa muestra en rojo las zonas que se identificaron como pérdida de
cobertura forestal en los últimos 5 años de datos, esto es entre 2011 y 2016.

```{r hansen_map}
hansen_loss <- raster("../datos_insumo/hansen_forest_loss_v1_4_wgs84nodefs.tif")

hansen_mi_edo <- hansen_loss %>% 
    raster::crop(mi_edo_shp) %>%            # cortamos el raster a la dimensión del ANP
    mask(mask = mi_edo_shp)
hansen_mi_edo[hansen_mi_edo < 11] <- NA

leaflet(data = mi_edo_shp) %>% 
    addPolygons(color = "#eef3f4", weight = 1.5, smoothFactor = 0.5,
        opacity = 1.0, fillOpacity = 0.1) %>% 
        addTiles() %>%
        fitBounds(lng1 = ext@xmin, lat1 = ext@ymin, lng2 = ext@xmax, lat2 = ext@ymax) %>% 
        addProviderTiles(providers$Esri.WorldImagery) %>% 
        addRasterImage(hansen_mi_edo, colors = "red")
```
</br>

Ahora veamos el impacto de la deforestación año a año, y para cada tipo de 
cobertura.

En las gráficas de abajo la línea roja representa la pérdida como porcentaje del 
área total del estado y las líneas grises el equivalente en los otros estados.
En la 
gráfica del lado izquierdo podemos leer los resultados a total mientras 
que los paneles del lado derecho cada cobertura de uso de suelo.

```{r deforestacion_tiempo, fig.width = 8, fig.height=4.5}
load("../datos_procesados/2017-12-05_perdida_cobertura_edo.RData")

perdida_edos_df <- perdida_edos_df %>% 
    mutate(
        year_loss = year_loss + 2000, 
        clase = case_when(
            edo == mi_edo ~ mi_edo_corto,
            TRUE ~ "otros")
        )

perdida_anual_porcentaje <- perdida_edos_df %>% 
    group_by(year_loss, edo, clase) %>% 
    summarise(n = sum(n)) %>% 
    group_by(edo, clase) %>% 
    mutate(
        percent_loss = round(n / sum(n) * 100, 3), 
        ha_loss = n * 3 * 3 / 100) %>% 
    filter(year_loss > 2000) %>% 
    ungroup()

escala_color <- c("gray50", "#ff420e")
names(escala_color) <- c("otros", mi_edo_corto)
escala_alpha <- c(0.6, 1)
names(escala_alpha) <- c("otros", mi_edo_corto)

# limpiamos para etiquetas en español
perdida_anual_porcentaje_cl <- perdida_anual_porcentaje %>% 
    left_join(edo_nombres, by = c("edo" = "edo_sin_acentos")) %>% 
    select(Edo. = edo, año = year_loss, perdida = percent_loss, perdida_ha = ha_loss, clase)

perdida_anual_plot <- ggplot(perdida_anual_porcentaje_cl, aes(x = año, 
    y = perdida, group = Edo., label = perdida_ha)) + 
    geom_line(aes(color = clase, alpha = clase)) +
    scale_alpha_manual(values = escala_alpha) +
    scale_color_manual(values = escala_color) +
    labs(y = "% área", x = "año", title = "Pérdida anual", color = "", 
         alpha = "") 

perdida_anual_cobertura_porcentaje <- perdida_edos_df %>% 
    group_by(edo, clase, clase_madmex) %>% 
    mutate(percent_loss = round(n / sum(n) * 100, 3), 
        ha_loss = n * 3 * 3 / 100) %>%  
    ungroup() %>% 
    filter(year_loss > 2000, clase_madmex %in% c(1:3, 6)) %>% 
    mutate(clase_madmex = case_when(
        clase_madmex == 1 ~ "bosque", 
        clase_madmex == 2 ~ "selva", 
        clase_madmex == 3 ~ "matorral", 
        clase_madmex == 6 ~ "humedal")
        )

perdida_anual_cobertura_porcentaje_cl <- perdida_anual_cobertura_porcentaje %>% 
    left_join(edo_nombres, by = c("edo" = "edo_sin_acentos")) %>% 
    select(Edo. = edo, año = year_loss, perdida = percent_loss, 
        perdida_ha = ha_loss, clase, clase_madmex)
 
perdida_anual_cobertura_plot <- ggplot(perdida_anual_cobertura_porcentaje_cl, 
    aes(x = año, y = perdida, label = perdida_ha, group = Edo.)) + 
    geom_line(aes(color = clase, alpha = clase), show.legend = FALSE) +
    scale_alpha_manual(values = escala_alpha) +
    scale_color_manual(values = escala_color) +
    facet_wrap(~clase_madmex) +
    labs(y = "% área", x = "año", title = "Pérdida anual (% área)", color = "", 
         alpha = "")

vars_tooltip <- c("Edo.", "perdida_ha", "perdida", "año")
p1 <- ggplotly(perdida_anual_plot, tooltip = vars_tooltip, 
                 dynamicTicks = TRUE)
p2 <- ggplotly(perdida_anual_cobertura_plot, tooltip = vars_tooltip, 
                 dynamicTicks = TRUE)
subplot(style(p1, traces = 1:2, showlegend = FALSE), p2, margin = 0.03)
```


### Integridad y ACE

#### Integridad ecosistémica

La integridad ecosistémica se reporta mediante un índice construído en colaboración
de CONABIO e INECOL. Este índice relaciona de manera integral varios aespectos 
de la biodiversidad a través de modelos llamados redes bayesianas. Estos modelos
representan complejas relaciones intercruzadas entre variables descriptoras de los ecosistemas como lo son el tamaño y la cantidad de árboles presentes, y variables contextuales como lo son el clima y la topografía. Con base en esto, los modelos arrojan un predicción sobre el estado actual de los ecosistemas a lo largo del territorio nacional.

Para este reporte se trabajó con el mapa de integridad ecosistémica de 2014, 
con una resolución de 250 m^2^, el índice de integridad está estandarizado de 
manera que toma valores entre 0 y 1, donde 1 es el mayor valor de integridad. 

```{r mapa_ie, message=FALSE, warning=FALSE}
ie_longlat <- raster("../datos_procesados/2017-10-12_ie_longlat.tif")
mi_edo_ie <- ie_longlat %>% 
    crop(mi_edo_shp) %>% 
    mask(mask = mi_edo_shp)
mi_edo_ie[mi_edo_ie < 0] <- NA

mi_edo_ie_v <- values(mi_edo_ie)

etiquetas <- round(as.numeric(levels(Hmisc::cut2(mi_edo_ie_v, g = 6, levels.mean = TRUE))), 2)

values(mi_edo_ie) <- mi_edo_ie_v

etiquetas <- as.character(round(Hmisc::cut2(mi_edo_ie_v, g = 6, onlycuts = TRUE), 2))

# grupos igualmente espaciados
pal <- colorBin(palette = c("RdYlGn"), domain = c(0, 1), bins = 6,
    na.color = "transparent")

# cuantiles
pal <- colorQuantile(palette = c("RdYlGn"), domain = NULL, n = 6,
    na.color = "transparent")

# mapa con integridad continua
# pal <- colorNumeric(
#   palette = "RdYlGn",
#   domain = c(0, 1), na.color = "transparent")

leaflet(data = mi_edo_shp) %>%
    addPolygons(color = "#eef3f4", weight = 1.5, smoothFactor = 0.5,
        opacity = 1.0, fillOpacity = 0.1) %>%
        addTiles() %>%
        fitBounds(lng1 = ext@xmin, lat1 = ext@ymin, lng2 = ext@xmax, lat2 = ext@ymax) %>%
        addProviderTiles(providers$Esri.WorldImagery) %>%
        addRasterImage(mi_edo_ie, color = pal, opacity = 1) %>% 
        addLegend("bottomright", pal = pal, values = c(0, 1),
            title = "IE (2014)", opacity = 1)
```
</br>

Con el fin de mostrar tanto el nivel de integridad en cada ANP como la 
variación en la integridad tomamos para cada ANP una muestra aleatoria de 1000 
pixeles y construimos diagramas de los valores de integridad de los pixeles en 
la muestra. 

- La **mediana** de la integridad de las ANPs está representada por las líneas 
que dividen las cajas, si queremos pensar en un único valor para caracterizar la 
integridad de una ANP podemos usar la mediana, con esto en mente las ANPs con mayor 
integridad ecosistémica son las primeras y conforme descendemos en la gráfica
disminuye la integridad.

- Los puntos **azules** representan la **mediana** de integridad en los anillos de
cada ANP, esto nos sirve para comparar la integridad de cada ANP con la 
correspondiente al anillo que la rodea.

- La longitud de las **cajas** es el rango intercuantil, esto es el 75% de los 
valores centrales de integridad están contenidos en la caja. Y los puntos 
grises corresponden a los pixeles que caen fuera del rango central.

</br>

<div style="clear:both">
</div>

#### Diversidad acústica

El Índice de Entropía Composicional (ACE por sus siglas en inglés) intenta capturar 
la diversidad de sonidos presentes en un paisaje acústico y es una medida de la 
entropía asociada a la distribución de la energía sobre los diferentes canales 
de frecuencia. El cálculo consiste de manera general en los siguientes pasos:

1) A partir de cualquier espectrograma el rango de frecuencias considerado se 
limita al intervalo 0-10 KHz
2) Posteriormente se agrupan los canales de frecuencia en intervalos de 1 KHz
3) Con los intervalos definidos se obtiene la doble integral de la energía sobre frecuencia y tiempo para cada uno, además de la integral correspondiente a la unión de todos los canales (energía total)
4) Usando las energías por intervalo y la energía total se calcula un vector de composición energética que consiste en el cociente de la energía por intervalo y la energía total
5) Con el vector de composición se calcula la entropía como la fórmula habitual de Shannon cambiando el logaritmo natural por el logaritmo base diez. Esta modificación permite que el índice tome un rango en el intervalo [0,1], lo cual facilita su interpretación.
 
```{r}
adi <- raster("../datos_procesados/2017-10-17_adi_longlat.tif")
adi_dia <- raster("../datos_procesados/2017-10-17_adi_dia_longlat.tif")
adi_noche <- raster("../datos_procesados/2017-10-17_adi_noche_longlat.tif")

mi_edo_adi <- adi %>% 
    crop(mi_edo_shp) %>% 
    mask(mask = mi_edo_shp)

mi_edo_adi_dia <- adi_dia %>% 
    crop(mi_edo_shp) %>% 
    mask(mask = mi_edo_shp)

mi_edo_adi_noche <- adi_noche %>% 
    crop(mi_edo_shp) %>% 
    mask(mask = mi_edo_shp)

pal <- colorBin(palette = c("RdYlGn"), domain = c(1.1, 3.2), bins = 6,
    na.color = "transparent")

# pal <- colorQuantile(palette = c("RdYlGn"), domain = NULL, n = 3,
#     na.color = "transparent")

leaflet(data = mi_edo_shp) %>% 
    addPolygons(color = "#eef3f4", weight = 1.5, smoothFactor = 0.5,
        opacity = 1.0, fillOpacity = 0.1) %>% 
    addTiles() %>%
    fitBounds(lng1 = ext@xmin, lat1 = ext@ymin, lng2 = ext@xmax, lat2 = ext@ymax) %>% 
    addProviderTiles(providers$Esri.WorldImagery) %>% 
    addRasterImage(mi_edo_adi, color = pal, opacity = 0.8, group = "ACE") %>% 
    addRasterImage(mi_edo_adi_dia, color = pal, opacity = 0.8, group = "ACE día") %>% 
    addRasterImage(mi_edo_adi_noche, color = pal, opacity = 0.8, group = "ACE noche") %>% 
    addLayersControl(
        baseGroups = c("ACE", "ACE día", "ACE noche"),
        options = layersControlOptions(collapsed = FALSE)
        ) %>%
    addLegend("bottomright", pal = pal, values = c(1.1, 3.2),
            title = "ACE", opacity = 1)

```


### Referencias y materiales

Gebhardt, S.; Wehrmann, T.; Ruiz, M.A.M.; Maeda, P.; Bishop, J.; Schramm, M.; Kopeinig, R.; Cartus, O.; Kellndorfer, J.; Ressl, R.; Santos, L.A.; Schmidt, M.	MAD-MEX: Automatic Wall-to-Wall Land Cover Monitoring for the Mexican REDD-MRV Program Using All Landsat Data. Remote Sens. 2014, 6, 3923-3943.

Gebhardt, S.; Maeda, P.; Wehrmann, T.; Argumedo, J.; A PROPER LAND COVER AND FOREST TYPE CLASSIFICATION SCHEME FOR
MEXICO. The International Archives of the Photogrammetry, Remote Sensing and Spatial Information Sciences, Volume XL-7/W3, 2015
36th International Symposium on Remote Sensing of Environment, 11–15, May 2015, Berlin, Germany.

Garcia-Alaniz, N.; Equihua, M.; Pérez-Maqueo O.;Equihua, J.;Pardo F.;Martínez, J.; Villela, S.; Schmidt, M., The Mexican National Biodiversity and Ecosystem Degradation Monitoring System, Current Opinion in Evironmental Sustainability, 2017, 26-27, 62–68.

Hansen, M. C., P. V. Potapov, R. Moore, M. Hancher, S. A. Turubanova, A. Tyukavina, D. Thau, S. V. Stehman, S. J. Goetz, T. R. Loveland, A. Kommareddy, A. Egorov, L. Chini, C. O. Justice, and J. R. G. Townshend. 2013. “High-Resolution Global Maps of 21st-Century Forest Cover Change.” Science 342 (15 November): 850–53.

Bryan C. Pijanowski, Luis J. Villanueva-Rivera, Sarah L. Dumyahn, Almo Farina, Bernie L. Krause, Brian M. Napoletano, Stuart H. Gage and Nadia Pieretti, Soundscape Ecology: The Science of Sound in the Landscape, BioScience, Vol. 61, No. 3 (March 2011), pp. 203-216, University of California Press on behalf of the American Institute of Biological Sciences

Landsat imagery, NASA Land Processes Distributed Active Archive Center (LP DAAC) Products,These data are distributed by the Land Processes Distributed Active Archive Center (LP DAAC), located at USGS/EROS, Sioux Falls, SD. http://lpdaac.usgs.gov

