---
output: 
    pdf_document:
      keep_tex: true
      includes:
          in_header: header.tex
params:
    mi_anp:
        value: anp_terrestres_2017_NOMBRE_Iztaccihuatl-Popocatepetl
---
<!-- css -->

```{r setup, include=FALSE, message=FALSE, warning=FALSE}
library(DT)
library(readr)
library(raster)
library(rgdal)
library(sp)
library(rgeos)
library(dplyr)
library(ggplot2)
library(stringr)
library(purrr)
library(knitr)
library(maptools)
library(kableExtra)
library(plotly)
library(dismo)
library(rasterVis)
library(xtable)

knitr::opts_chunk$set(echo = FALSE, fig.align="center", message = FALSE, 
    warning = FALSE)
comma <- function(x) format(x, digits = 3, big.mark = ",")

theme_set(theme_minimal())

anp_nombres <- read_delim("../datos_insumo/anp_nombres.tsv", "\t", 
    escape_double = FALSE, trim_ws = TRUE)

mi_anp <- params$mi_anp

mi_anp_nombres <- anp_nombres %>% 
    filter(anp_sin_acentos == mi_anp)
mi_anp_corto <- mi_anp_nombres$anp_corto
mi_anp_print <- str_replace_all(mi_anp_nombres$anp, "_", " ")
```

## Área Natural Protegida `r mi_anp_print `

#### Ecorregiones 

```{r, eval = TRUE}
path_anps_shp <- "../datos_insumo/shapes_anp/anp_sinBuffer/"

mi_anp_shp_file <- list.files(path_anps_shp, 
    pattern = str_c(mi_anp, ".shp"), recursive = FALSE) %>%
    tools::file_path_sans_ext() 

mi_anp_shp <- readOGR(path_anps_shp, mi_anp_shp_file, verbose = FALSE)
```


```{r tabla_eco, eval = TRUE, echo = FALSE, message=FALSE, results = "asis"}
# por ahora cada ANP se asigna a una sola ecorregión, la más prevalente
load("../datos_procesados/2017-10-24_ecorregion.RData")
load("../datos_procesados/2017-10-24_ecorregion_rings.RData")

# asignamos la ecorregión más prevalente 
anp_eco_df <- anp_eco_df %>% 
    group_by(anp) %>% 
    mutate(
        p_area_eco = (hectareas / sum(hectareas)) * 100, 
        hectareas = sum(hectareas)
        ) %>%
    top_n(1, p_area_eco) %>% 
    ungroup()


anp_rings_eco_df <- anp_rings_eco_df %>% 
    mutate(
      anp = str_replace(anp, "_ring", "")
    ) %>% 
    group_by(anp) %>% 
    summarise(hectareas_ring = sum(hectareas)) %>% 
    ungroup()

mi_anp_eco <- anp_eco_df %>% filter(anp == mi_anp)
mis_eco <- mi_anp_eco %>% pull(eco)
mis_anps <- anp_eco_df %>% 
    filter(eco %in% mis_eco, hectareas >= 1000) %>% pull(anp) %>% union(mi_anp)

anp_eco_table <- anp_eco_df %>% 
    filter(anp %in% mis_anps, !is.na(anp)) %>% 
    left_join(anp_rings_eco_df) %>% 
    mutate(
        hectareas = comma(round(hectareas)), 
        hectareas_ring = comma(round(hectareas_ring))
        ) %>% 
    dplyr::select(anp, hectareas, hectareas_ring) %>% 
    arrange(desc(hectareas))

titulo_tab <- c(3)
names(titulo_tab) <- c(mis_eco)
```

A lo largo del reporte los indicadores de la Área Natural Protegida (ANP) objetivo se comparan con los 
indicadores de otras ANP de la misma ecorregión, esto se hace para poder contextuaizar 
los valores obtenidos. Utilizamos la definición de ecorregión del mapa 
de [Ecorregiones terrestres de México (2008)](http://www.conabio.gob.mx/informacion/metadata/gis/ecort08gw.xml?_xsl=/db/metadata/xsl/fgdc_html.xsl&_indent=no) 
elaborado por INEGI, CONABIO e INE.

La tabla de abajo indica para cada ecorregión cuántas hectáreas hay en ANPs y el 
número de ANPs con territorio en cada una.

```{r}
anp_eco_df_table <- anp_eco_df %>%
    group_by(eco) %>%
    summarise(
        hectareas = round(sum(hectareas)),
        n_anps = n()
    ) %>%
    arrange(hectareas) %>%
    mutate(hectareas = comma(hectareas)) 

anp_eco_df_table %>% 
    kable("latex",  align = c("l", "c", "c"), col.names = c("", "ha", "# ANPs"))
```


A cada ANP le asignamos la ecorregión de mayor prevalencia, es decir, si la ANP
pertenece a más de una ecorregión le asignamos aquella donde esté la mayor 
parte de su área. En el caso de la ANP *`r mi_anp_print`* se le asignó la ecorregión
`r mis_eco`, que engloba el `r round(mi_anp_eco$p_area_eco)`% del área total de 
la ANP. Por tanto, en los siguientes análisis se compararán los 
indicadores de las ANPs asignadas a la ecorregión `r mis_eco`, 
consideramos únicamente aquellas ANPs con al menos 1,000 hectáreas, estas se 
indican en la tabla de abajo.

```{r}
anp_eco_table %>% 
    left_join(anp_nombres, by = c("anp" = "anp_sin_acentos")) %>% 
    select(anp_corto, hectareas, hectareas_ring) %>% 
    kable("latex", align = c("l", "c", "c"), col.names = c("", "ha", "ha anillo")) %>%
    add_header_above(titulo_tab)

```

#### Periferia de las Áreas Naturales Protegidas

Adicional a la comparación con otras ANP comparamos los distintos indicadores 
dentro de las ANP con los equivalentes en los alrededores de las mismas, para 
esto se definió a la periferia como un área de 25 km circundante a cada ANP. 

Vale la pena notar que el área de la periferia de las ANP puede no corresponder a la misma 
ecorregión, o puede variar mucho en extensión, sin embargo, consideramos que, 
teniendo esto en cuenta, es informativo conocer los indicadores en estas regiones.
En el caso de la ANP *`r mi_anp_print`* el área total de la periferia resulta en 
`r comma(filter(anp_eco_table, anp == mi_anp)$hectareas_ring)` hectáreas. La 
última columna de la tabla de arriba indica la extensión de la periferia para 
las ANP asignadas a la misma 
ecorregión que *`r mi_anp_print`*.


#### Regiones de la CONANP

Adicional a los análisis de ecorregión agregamos comparativos dentro de las regiones 
CONANP, la tabla de abajo indica cuántas hectáreas hay en las ANP correspondientes 
a cada región y el número total de ANP de cada una.

```{r}
load("../datos_procesados/2017-10-23_anp_region.RData")
anp_region_eco <- anp_region_cl %>% 
    left_join(anp_eco_df, by = "anp")

mi_anp_region <- anp_region_eco %>% filter(anp == mi_anp)
mis_region <- mi_anp_region %>% pull(region)
mis_anps_region <- anp_region_eco %>% 
    filter(region %in% mis_region) %>% pull(anp)

anp_region_eco_table <- anp_region_eco %>% 
    group_by(region) %>%
    summarise(
        hectareas = round(sum(hectareas)),
        n_anps = n()
    ) %>%
    arrange(hectareas) %>%
    mutate(hectareas = comma(hectareas)) 

anp_region_table <- anp_region_eco %>% 
    filter(anp %in% mis_anps_region, region %in% mis_region) %>%
    left_join(anp_rings_eco_df, by = "anp") %>% 
    left_join(anp_nombres, by = c("anp" = "anp_sin_acentos")) %>% 
    mutate(
        hectareas = comma(round(hectareas)), 
        hectareas_ring = comma(round(hectareas_ring))
        # anp = str_replace_all(str_sub(anp, start = 1, end = 20), "_", " ")
        ) %>% 
    arrange(desc(hectareas))

anp_region_eco_table %>% 
    kable("latex", align = c("l", "c", "c"), col.names = c("", "ha", "# ANPs")) 
```

La tabla de abajo indica las ANP de la región, las hectáreas que comprende
cada una y la extensión de los anillos que las rodean.


```{r}
titulo_tab_region <- c(3)
names(titulo_tab_region) <- str_c(mis_region, collapse = ",")

anp_region_table %>% 
    dplyr::select(anp_corto, hectareas, hectareas_ring) %>%
    kable("latex", align = c("l", "c", "c"), col.names = c("", "ha", "ha anillo")) %>%
    add_header_above(titulo_tab_region)

```


### Cobertura de suelo 

#### Clases de cobertura

```{r tabla_madmex}
madmex <- raster("../datos_insumo/madmex_nalc_10c_30m_2010.tif")
madmex_mi_anp <- madmex %>% 
    raster::crop(mi_anp_shp) %>%
    mask(mask = mi_anp_shp)

madmex_mi_anp_v <- values(madmex_mi_anp)
madmex_mi_anp_c <-  case_when(
        madmex_mi_anp_v == 1 ~ "bosque",
        madmex_mi_anp_v == 2 ~ "sleva",
        madmex_mi_anp_v == 3 ~ "matorral",
        madmex_mi_anp_v == 4 ~ "pastizal",
        madmex_mi_anp_v == 5 ~ "suelo desnudo",
        madmex_mi_anp_v == 6 ~ "humedal",
        madmex_mi_anp_v == 7 ~ "agricultura",
        madmex_mi_anp_v == 8 ~ "asentamiento humano",
        madmex_mi_anp_v == 9 ~ "agua",
        madmex_mi_anp_v == 10 ~ "nieve y hielo"
    )

madmex_tab <- round(prop.table(table(madmex_mi_anp_c)) * 100, 2)
madmex_tab_pdf <- data.frame(round(prop.table(table(madmex_mi_anp_c)) * 100, 2)) %>%
    filter(Freq > 0.1) %>% 
    arrange(-Freq)
```

La clasificación de la cobertura de suelo se realiza con un algoritmo automatizado, 
que genera un mapa con resolución espacial de 30 m^2^, construido a partir de 
imágenes Landsat correspondientes al año 2010. Temáticamente se agregó para 
contar con 10 clases:  bosque, selva, matorral, pastizal, 
suelo desnudo, humedal, agricultura, asentamiento humano, agua y nieve/hielo.

La tabla de abajo nos muestra el porcentaje del área de la ANP *`r mi_anp_print`* 
que pertence a cada clase de acuerdo al mapa 2010.

```{r}
madmex_tab_pdf %>% 
    kable("latex",  align = c("l", "c"), col.names = c("", "% área")) 
```

Veamos la composición espacial de las clases en la ANP *`r mi_anp_print`*.

```{r mapa_madmex, echo=FALSE, out.width='100%'}
ruta <- paste0("../datos_procesados/mapas/cobertura/", mi_anp, "_defo.png")
knitr::include_graphics(ruta)
```

#### Pérdida de cobertura boscosa
<!--
Utilizamos los datos de [Cambios en cobertura forestal](https://earthenginepartners.appspot.com/science-2013-global-forest) de 
Hansen, Potapov, Moore, Hancher et al. Estos datos son resultado de análisis de 
series de tiempo de imágenes Landsat, el producto final es un mapa con información de 
deforestación para los años 2000 a 2014, con una resolución de 30 m^2^.
-->

El siguiente mapa muestra las zonas que se identificaron como pérdida de
cobertura forestal en los últimos 5 años de datos, esto es entre 2011 y 2016.

```{r mapa_hansen, echo=FALSE, out.width='100%'}
ruta <- paste0("../datos_procesados/mapas/deforestacion/", mi_anp, "_defo.png")
knitr::include_graphics(ruta)
```

Ahora veamos el impacto de la deforestación año a año, y para cada tipo de 
cobertura.

En las gráficas de abajo la línea roja representa la pérdida como porcentaje del 
área total del ANP, la línea azúl representa el porcentaje de área perdida en la periferia del ANP y las líneas grises el equivalente en las ANP de la ecorregión. En la 
gráfica del lado izquierdo podemos leer los resultados a total mientras 
que los paneles del lado derecho cada cobertura de uso de suelo.

```{r deforestacion_tiempo, fig.width = 7, fig.height=4}
load("../datos_procesados/2017-10-22_perdida_cobertura.RData")
load("../datos_procesados/2017-10-22_perdida_cobertura_rings.RData")

perdida_mi_anp_ring <- perdida_anps_rings_df  %>% 
    # mutate(anp = str_replace(anp, "anp_terrestres_2017_NOMBRE_", "")) %>% 
    filter(anp == str_c(mi_anp, "_ring"))

perdida_anps_df <- perdida_anps_df %>% 
    # mutate(anp = stringr::str_replace(anp, "anp_terrestres_2017_NOMBRE_", "")) %>% 
    filter(anp %in% mis_anps) %>% 
    bind_rows(perdida_mi_anp_ring) %>% 
    mutate(
        year_loss = year_loss + 2000, 
        clase = case_when(
            anp == mi_anp ~ mi_anp_corto,
            anp == str_c(mi_anp, "_ring") ~ "anillo", 
            TRUE ~ "otras")
        )

perdida_anual_porcentaje <- perdida_anps_df %>% 
    group_by(year_loss, anp, clase) %>% 
    summarise(n = sum(n)) %>% 
    group_by(anp, clase) %>% 
    mutate(
        percent_loss = round(n / sum(n) * 100, 3), 
        ha_loss = n * 3 * 3 / 100) %>% 
    filter(year_loss > 2000) %>% 
    ungroup()


perdida_anual_porcentaje_mi_anp <- filter(perdida_anual_porcentaje, anp == mi_anp)
perdida_anual_porcentaje_mi_anp_ring <- filter(perdida_anual_porcentaje, anp == str_c(mi_anp, "_ring"))

escala_color <- c("gray50", "#005b96", "#ff420e")
names(escala_color) <- c("otras", "anillo", mi_anp_corto)
escala_alpha <- c(0.1, 0.8, 1)
names(escala_alpha) <- c("otras", "anillo", mi_anp_corto)

# limpiamos para etiquetas en español
perdida_anual_porcentaje_cl <- perdida_anual_porcentaje %>% 
    left_join(anp_nombres, by = c("anp" = "anp_sin_acentos")) %>% 
    mutate(
        anp = ifelse(anp == stringr::str_c(mi_anp, "_ring"), 
            str_c(mi_anp_corto, " anillo"), anp_corto),
        ) %>% 
    select(ANP = anp, año = year_loss, perdida = percent_loss, perdida_ha = ha_loss, clase)

perdida_anual_plot <- ggplot(perdida_anual_porcentaje_cl, aes(x = año, 
    y = perdida, group = ANP, label = perdida_ha)) + 
    geom_line(aes(color = clase, alpha = clase), show.legend = FALSE) +
    scale_alpha_manual(values = escala_alpha) +
    scale_color_manual(values = escala_color) +
    labs(y = "% área", x = "año", title = "Pérdida anual", color = "", 
         alpha = "") +
    ylim(0, max(quantile(perdida_anual_porcentaje$percent_loss, 0.8),
        max(perdida_anual_porcentaje_mi_anp$percent_loss),
        max(perdida_anual_porcentaje_mi_anp_ring$percent_loss)))

perdida_anual_cobertura_porcentaje <- perdida_anps_df %>% 
    group_by(anp, clase, clase_madmex) %>% 
    mutate(percent_loss = round(n / sum(n) * 100, 3), 
        ha_loss = n * 3 * 3 / 100) %>%  
    ungroup() %>% 
    filter(year_loss > 2000, clase_madmex %in% c(1:3, 6)) %>% 
    mutate(clase_madmex = case_when(
        clase_madmex == 1 ~ "bosque", 
        clase_madmex == 2 ~ "selva", 
        clase_madmex == 3 ~ "matorrales", 
        clase_madmex == 6 ~ "humedal")
        )

perdida_anual_cobertura_mi_anp <- filter(perdida_anual_cobertura_porcentaje, anp == mi_anp)
perdida_anual_cobertura_mi_anp_ring <- filter(perdida_anual_cobertura_porcentaje, anp == str_c(mi_anp, "_ring"))

perdida_anual_cobertura_porcentaje_cl <- perdida_anual_cobertura_porcentaje %>% 
    left_join(anp_nombres, by = c("anp" = "anp_sin_acentos")) %>% 
    mutate(
        anp = ifelse(anp == stringr::str_c(mi_anp, "_ring"), 
            str_c(mi_anp_corto, " anillo"), anp_corto),
        )  %>% 
    select(ANP = anp, año = year_loss, perdida = percent_loss, perdida_ha = ha_loss, 
        clase, clase_madmex)
 
perdida_anual_cobertura_plot <- ggplot(perdida_anual_cobertura_porcentaje_cl, 
    aes(x = año, y = perdida, label = perdida_ha, group = ANP)) + 
    geom_line(aes(color = clase, alpha = clase), show.legend = TRUE) +
    scale_alpha_manual(values = escala_alpha) +
    scale_color_manual(values = escala_color) +
    facet_wrap(~clase_madmex) +
    labs(y = "% área", x = "año", title = "Pérdida anual (% área)", color = "", 
         alpha = "") +
    ylim(0, max(quantile(perdida_anual_cobertura_porcentaje$percent_loss, 0.8),
        max(perdida_anual_cobertura_mi_anp$percent_loss), 
        max(perdida_anual_cobertura_mi_anp_ring$percent_loss)))

vars_tooltip <- c("ANP", "perdida_ha", "perdida", "año")

gridExtra::grid.arrange(perdida_anual_plot, perdida_anual_cobertura_plot, nrow = 1)
```

Con el fin de comparar el grado de pérdida boscosa entre las ANPs de una misma 
región CONANP construímos un índice de pérdida forestal, el índice considera la
pérdida por ecorregión. Esto es porque es razonable considerar
que algunas ecorregiones sean sujetas a mayor amenaza de pérdida forestal que otras. 

```{r}
load("../datos_procesados/2017-10-22_perdida_cobertura.RData")

indice_deforestacion <- perdida_anps_df %>% 
    # mutate(anp = stringr::str_replace(anp, "anp_terrestres_2017_NOMBRE_", "")) %>% 
    mutate(ultimos_5 = year_loss > 11) %>% 
    group_by(anp) %>% 
    mutate(hectareas = sum(n)) %>% 
    group_by(anp, ultimos_5) %>% 
    summarise(deforestacion = sum(n) / first(hectareas) * 100) %>% 
    ungroup() %>% 
    filter(ultimos_5) %>% 
    left_join(anp_eco_df, by = "anp") %>% 
    select(-ultimos_5, -hectareas, -p_area_eco) %>% 
    group_by(eco) %>% 
    mutate(
        deforestacion_eco = mean(deforestacion),
        ind_deforestacion = round(deforestacion - deforestacion_eco, 2), 
        ind_cat = ind_deforestacion < 0
        ) 

# ecorregiones representadas en región CONANP
mis_eco_region <- indice_deforestacion %>% 
    filter(anp %in% mis_anps_region) %>% pull(eco) %>% unique()


tab_def_eco <- indice_deforestacion %>% 
    filter(!is.na(eco)) %>% 
    select(eco, deforestacion_eco) %>% 
    distinct() %>% 
    mutate(deforestacion_eco = round(deforestacion_eco, 2)) %>% 
    arrange(deforestacion_eco)
```
Adicionalmente, medimos la pérdida como el porcentaje del área total de cada
ANP perdida por deforestación en los últimos 5 años de datos, en este caso entre 2011 y 2016.

La siguiente tabla muestra el promedio de la deforestación de las ANP de
cada ecorregión.

```{r}
tab_def_eco %>% 
    kable("latex", align = c("l", "c"), col.names = c("", "% perdida"))
```


Una vez que calculamos el promedio de pérdida en cada ecorregión construimos
el índice como la diferencia entre la pérdida de cada ANP y la pérdida promedio
en la ecorregión a la que pertenece, es así que si una ANP ocurrió más 
pérdida boscosa que en el promedio de su ecorregión, el índice tomará un valor 
negativo. La gráfica de abajo indica el valor de los índices para todas las ANP
de la región *`r mis_region`*.

```{r deforestacion_region_conanp, fig.width = 5, fig.height=4.5}
indice_deforestacion_cl <- indice_deforestacion %>% 
    filter(anp %in% mis_anps_region) %>% 
    left_join(anp_nombres, by = c("anp" = "anp_sin_acentos")) %>% 
    arrange(ind_deforestacion)

a <- ifelse(indice_deforestacion_cl$anp == mi_anp, "red", "gray30")
ggplot(indice_deforestacion_cl,
    aes(x = reorder(anp_corto, ind_deforestacion), y = ind_deforestacion, label = eco)) + 
    geom_bar(stat = 'identity', aes(fill = ind_cat), width = .5)  +
    scale_fill_manual(name = "", 
                    labels = c("mayor al promedio", "menor al promedio"), 
                    values = c("FALSE" = "#f8766d", "TRUE" = "#00ba38")) + 
  labs(title= "Pérdida boscosa en la región", x = "", y = "") + 
    coord_flip() +
    theme(axis.text.y = element_text(colour = a))
  
```

```{r, eval = FALSE, echo=FALSE}
ggplot(indice_deforestacion_cl, 
    aes(x = reorder(anp_corto, ind_deforestacion), y = ind_deforestacion, label = eco, 
        group = anp)) + 
    geom_bar(stat = 'identity', aes(fill = eco), width = .5) +
  labs(subtitle="Índice calculado por ecorregión", 
       title= "Deforestación en la región", x = "", y = "", fill = "") + 
  coord_flip()
```


### Referencias y materiales

Gebhardt, S.; Wehrmann, T.; Ruiz, M.A.M.; Maeda, P.; Bishop, J.; Schramm, M.; Kopeinig, R.; Cartus, O.; Kellndorfer, J.; Ressl, R.; Santos, L.A.; Schmidt, M.	MAD-MEX: Automatic Wall-to-Wall Land Cover Monitoring for the Mexican REDD-MRV Program Using All Landsat Data. Remote Sens. 2014, 6, 3923-3943.

Gebhardt, S.; Maeda, P.; Wehrmann, T.; Argumedo, J.; A PROPER LAND COVER AND FOREST TYPE CLASSIFICATION SCHEME FOR
MEXICO. The International Archives of the Photogrammetry, Remote Sensing and Spatial Information Sciences, Volume XL-7/W3, 2015
36th International Symposium on Remote Sensing of Environment, 11–15, May 2015, Berlin, Germany.

Garcia-Alaniz, N.; Equihua, M.; Pérez-Maqueo O.;Equihua, J.;Pardo F.;Martínez, J.; Villela, S.; Schmidt, M., The Mexican National Biodiversity and Ecosystem Degradation Monitoring System, Current Opinion in Evironmental Sustainability, 2017, 26-27, 62–68.

Hansen, M. C., P. V. Potapov, R. Moore, M. Hancher, S. A. Turubanova, A. Tyukavina, D. Thau, S. V. Stehman, S. J. Goetz, T. R. Loveland, A. Kommareddy, A. Egorov, L. Chini, C. O. Justice, and J. R. G. Townshend. 2013. “High-Resolution Global Maps of 21st-Century Forest Cover Change.” Science 342 (15 November): 850–53.

Bryan C. Pijanowski, Luis J. Villanueva-Rivera, Sarah L. Dumyahn, Almo Farina, Bernie L. Krause, Brian M. Napoletano, Stuart H. Gage and Nadia Pieretti, Soundscape Ecology: The Science of Sound in the Landscape, BioScience, Vol. 61, No. 3 (March 2011), pp. 203-216, University of California Press on behalf of the American Institute of Biological Sciences

Landsat imagery, NASA Land Processes Distributed Active Archive Center (LP DAAC) Products,These data are distributed by the Land Processes Distributed Active Archive Center (LP DAAC), located at USGS/EROS, Sioux Falls, SD. http://lpdaac.usgs.gov


