---
output: 
    pdf_document:
      keep_tex: true
      includes:
        in_header: prototipo_pdf_files/format.tex
params:
    mi_anp:
        value: anp_terrestres_2017_NOMBRE_La_Encrucijada
        
subparagraph: yes
---


```{r setup, echo=FALSE, message=FALSE, warning=FALSE}
# cargamos paquetes y nombramos constantes que se usarán a lo largo del reporte
source("funciones_reporte.R")

library(here)
library(raster)
library(dplyr)
library(ggplot2)
library(stringr)
library(purrr)
library(knitr)
library(maptools)
library(kableExtra)
library(plotly)
library(leaflet)
library(leaflet.extras)
library(tidyr)
library(readr)
library(xtable)

knitr::opts_chunk$set(echo = FALSE, fig.align = "center", message = FALSE, 
    warning = FALSE, cache = FALSE)

theme_set(theme_minimal())

# Se nombran constantes como nombres, id_07 y se buscan las ANPs comparables
manejo_ha_anp <- read_csv("../datos_procesados/2019-01-15_manejo_ha_extent_anp.csv")

anp_nombres <- readr::read_delim("../datos_insumo/anp_nombres.tsv", "\t", 
    escape_double = FALSE, trim_ws = TRUE)
mi_anp <- params$mi_anp


mi_anp_nombres <- anp_nombres %>% 
    filter(anp_sin_acentos == mi_anp)
mi_anp_id_07 <- manejo_ha_anp$id_07[manejo_ha_anp$anp == mi_anp]
mi_anp_corto <- mi_anp_nombres$anp_corto
mi_anp_print <- str_replace_all(mi_anp_nombres$anp, "_", " ")
# ecorregion
mis_anps_eco <- obtener_anps(mi_anp, manejo_ha_anp)
mi_eco_info <- manejo_ha_anp %>% 
    filter(anp == mi_anp) 
mi_eco <- mi_eco_info %>% 
    pull(eco)
# región CONANP
mi_region <- manejo_ha_anp %>% 
    filter(anp == mi_anp) %>% 
    pull(region)
mis_anps_region <- manejo_ha_anp %>% 
    filter(region %in% mi_region) %>% pull(anp)

# estilos
# json con estilos de geoserver, se necesita porque las leyendas se construyen 
# en R
estilos <- rjson::fromJSON(file = "../datos_insumo/spatial_layers_styles.json")
estilos_df <- estilos %>% 
    flatten() %>% 
    map_df(~tibble(layer = .$layer, labels = list(.$data_labels), 
        colors = list(.$colors)))
rm(estilos)

escala_color <- c("gray50", "#005b96", "#7CCD7C", "#AB82FF", "#ff420e")
names(escala_color) <- c("otras", "periferia", "z.núcleo", "z.preservación",  
    mi_anp_corto)
escala_alpha <- c(0.1, 0.8, 0.8, 0.8, 1)
names(escala_alpha) <- c("otras", "periferia", "z.núcleo", "z.preservación",  
    mi_anp_corto)

# constantes perdida boscosa
path_perdida <- "../datos_procesados/madmex_hansen/perdida_cobertura_2001_2018.csv"
perdida <- read_csv(path_perdida)
indice_perdida <- perdida %>% 
    filter(poligono == "anp") %>% 
    group_by(anp) %>% 
    mutate(
        ultimos_5 = anio > 2013,
        area_total = sum(perdida_ha)
    ) %>% 
    filter(ultimos_5) %>% 
    summarise(perdida = sum(perdida_ha) / first(area_total) * 100) %>% 
    ungroup() %>% 
    left_join(select(manejo_ha_anp, anp, eco), by = "anp") %>% 
    group_by(eco) %>% 
    mutate(
        perdida_eco = mean(perdida),
        ind_perdida = round(perdida - perdida_eco, 2), 
        ind_cat = ind_perdida < 0
    ) 
# revisar si hay sección fauna
secciones <- read_csv(here("datos_insumo", "calidad_habitat", 
    "puma_ponca_anps.csv")) %>% 
    dplyr::filter(ID_07 == mi_anp_id_07) %>% 
    mutate_if(is.numeric, ~!is.na(.))
puma <- secciones$`Puma concolor`
ponca <- secciones$`Panthera onca`
```

## ANP `r mi_anp_print ` 

### Descriptivos 

#### Ecorregiones \\

A lo largo del reporte los indicadores del área natural protegida (ANP) objetivo 
se comparan con los indicadores de otras ANP de la misma ecorregión, esto se 
hace para poder contextuaizar los valores obtenidos. Utilizamos la definición de 
ecorregión del mapa de [Ecorregiones terrestres de México (2008)](http://www.conabio.gob.mx/informacion/metadata/gis/ecort08gw.xml?_xsl=/db/metadata/xsl/fgdc_html.xsl&_indent=no) elaborado por INEGI, CONABIO e INE.

La tabla de abajo indica para cada ecorregión cuántas hectáreas hay en ANPs y el 
número de ANPs con territorio en cada una.

```{r ecorregion_area}
tabs_eco(mi_eco, 
  path_rds = "../datos_procesados/area_ecorregion/2018-08-08_ecorregion.RData", 
  salida = "pdf")
```

```{r tabla_eco, eval = TRUE, echo = FALSE, message=FALSE}
# tabla con el área de las ANPs de la ecorregión y datos que se usan después
tabs_mi_anp_eco <- tabs_anps_eco(mi_anp, mis_anps_eco, mi_eco, manejo_ha_anp,
  anp_nombres, path_rds = "../datos_procesados/area_ecorregion/2018-08-08_area_rings.RData", 
  salida = "pdf")
anp_eco_table <- tabs_mi_anp_eco$anp_eco_table
anp_rings_eco <- tabs_mi_anp_eco$anp_rings_eco
```

A cada ANP le asignamos la ecorregión de mayor prevalencia, es decir, si la ANP
pertenece a más de una ecorregión le asignamos aquella donde esté la mayor 
parte de su terreno. En el caso de la ANP *`r mi_anp_print`* se le asignó la 
ecorregión `r mi_eco`, que engloba el `r round(mi_eco_info$p_area_eco)`% del 
área total de la ANP. Por tanto, en los siguientes análisis se compararán los 
indicadores de las ANPs asignadas a la ecorregión `r mi_eco` y si es posible
de tamaño similar.

#### Periferias, Zonas núcleo y Zonas de Preservación \\

Adicional a la comparación con otras ANP comparamos los distintos indicadores 
dentro de las ANP los equivalentes alrededor de las mismas, para esto se 
definió la periferia como el área de los 25 km circundantes a cada ANP, así 
como en Zonas núcleo y Zonas de preservación si las ANP las presentan.

Vale la pena notar que la periferia de la ANP puede no corresponder a la misma 
ecorregión, puede coincidir con otra ANP cercana o puede representar una
superficie mayor a la de la propia ANP, sin embargo, consideramos que, teniendo 
esto en cuenta, es informativo conocer los indicadores en esta zona, la cual 
representa el grado de presión antropogénica circundante.

En el caso de la ANP *`r mi_anp_print`* el área total de su periferia resulta en 
`r comma(filter(anp_eco_table, anp == mi_anp)$ha_anillo)` hectáreas. La 
siguiente tabla indica la extensión de la periferia para las ANPs asignadas a 
la misma ecorregión que *`r mi_anp_print`*.

```{r}
tabs_mi_anp_eco$anp_eco_table_print
```

#### Regiones CONANP \\

Adicional a los análisis de ecorregión agregamos comparativos con las regiones
CONANP, la tabla de abajo indica cuantas hectáreas hay en las ANP 
correspondientes a cada región y el número de ANPs de cada una.

```{r area_regiones_conanp}
tabs_anp_region_conanp(manejo_ha_anp, mi_anp, mis_anps_region, 
    mi_region, anp_rings_eco, anp_nombres, salida = "pdf")
```

La siguiente tabla indica las ANP de la región, las hectáreas que comprende
cada una y la extensión de la periferia.

```{r anp_regiones_conanp}
tabs_region_conanp(manejo_ha_anp, mi_region, salida = "pdf")
```

### Cobertura de suelo 

#### Clases de cobertura \\

La clasificación de la cobertura de suelo se realiza con un algoritmo 
automatizado, que genera un mapa con resolución espacial de 5 m^2^, construido a 
partir de imágenes Rapid Eye correspondientes al año 2015. Temáticamente se 
agregó para contar con 8 clases: bosque templado, selva, matorral, vegetacion 
menor y pastizal, tierras agrícolas, urbano y construido, sin vegetación 
aparente o suelo desnudo, agua.

La tabla de abajo nos muestra el porcentaje del área de la ANP
*`r mi_anp_print`* que pertence a cada clase de acuerdo al mapa 2015.

```{r madmex_table}
tabs_madmex(mi_anp, salida = "pdf")
```

Veamos la composición espacial de las clases en la ANP *`r mi_anp_print`*.

```{r mapa_madmex, echo=FALSE, out.width='100%'}
mapa_png(mi_anp, "mex_RE_2015_8_clases")
```

#### Tasa de transformación de cobertura boscosa \\
<!--
Utilizamos los datos de [Cambios en cobertura forestal](https://earthenginepartners.appspot.com/science-2013-global-forest) de 
Hansen, Potapov, Moore, Hancher et al. Estos datos son resultado de análisis de 
series de tiempo de imágenes Landsat, el producto final es un mapa con información de 
deforestación para los años 2000 a 2014, con una resolución de 30 m^2^.
-->

El siguiente mapa muestra en rojo las zonas que se identificaron como pérdida de
cobertura boscosa en los últimos años, de acuerdo al producto de Hansen et al. 
2013. Estos datos son resultado de análisis de 
series de tiempo de imágenes Landsat, el producto final es un mapa con 
información de pérdida para los años 2001 a 2018, con una resolución de 30 m^2^.

```{r mapa_hansen, out.width='100%'}
mapa_png(mi_anp, "mex_LSperdida_2001_2017")
```

Se analizó  la tasa de transformación de hábitat (TTH) para los periodos 2016, 
2017 y 2018 calculando el área de pérdida de vegetación  (“forest cover loss”) 
reportada por [Global Forest Watch](www.globalforestwatch.org) a partir del 
mapa base del sistema MAD-Mex (RapidEye 2015) para el ANP. Los tipos de 
vegetación presentes, se categorizan en Forestal y No Forestal, para el cálculo 
la tasa de transformación global del hábitat de acuerdo a la ecuación utilizada 
por la FAO:

$$TTH = \frac{S_1}{S2}-1$$

donde, 

$S1$ = Superficie forestal al inicio del periodo
$S2$ = Superficie forestal al final del periodo
                                                                                           
Además se calculó la TTH para las coberturas de vegetación dominantes en el ANP 
que se muestra en el panel derecho de la gráfica.

La línea roja representa la transformación de cobertura 
boscosa en la ANP, la línea azul representa la misma transformación en la 
periferia y las líneas grises el equivalente en las otras ANPs de la 
ecorregión. El panel del lado izquierdo muestra los resultados 
totales, mientras que los paneles del lado derecho muestran la tasa dentro del 
área clasificada como bosque y selva.


```{r graficas_tth, fig.height=3.5, fig.width=7.5}
safely_tth <- safely(grafica_tth, otherwise = "No se puede producir la gráfica para esta ANP.")
plot_tth <- safely_tth(mi_anp, mis_anps_eco, mi_anp_corto, 
    path_tth = "../datos_procesados/madmex_hansen/tth_anual.csv", 
    path_tth_clase = "../datos_procesados/madmex_hansen/tth_anual_clase.csv", 
    escala_color, escala_alpha, anp_nombres, salida = "pdf")

if (class(plot_tth$result) != "character") {
    plot_tth$result
}
```

Con el fin de comparar el grado de pérdida boscosa entre las ANPs de una misma 
región CONANP construímos un índice de pérdida forestal, el índice compara las
pérdidas de las ANPs dentro de la región CONANP tomando en cuenta que petenecen
a distintas ecorregiones, esto porque es razonable considerar que algunas 
ecorregiones sean sujetas a mayor amenaza de pérdida forestal que otras. 

La tabla de abajo muestra la pérdida promedio en las ANPs de cada 
ecorregión, expresada como el porcentaje de área perdida en los últimos 5 años.
En rosa se marcan aquellas ecorregiones presentes en la región de la ANP 
 *`r mi_anp_print`*.

```{r}
perdida <- tabs_plots_perdida(indice_perdida, mi_anp, mis_anps_region, anp_nombres, 
    salida = "pdf")
perdida$tab_perdida
```

Una vez que calculamos el promedio de pérdida de vegetación en cada conjunto de 
ANP de cada ecorregión construimos un índice que indica la diferencia entre la 
pérdida de cada ANP y la pérdida promedio en la ecorregión a la que pertenece,
es así que si una ANP ocurrió más pérdida que en el promedio de su ecorregión,
el índice tomará un valor positivo. La gráfica de abajo indica el valor de este
índice para todas las ANP de la región *`r mi_region`*.

```{r deforestacion_region_conanp}
perdida$plot_perdida  
```

### Integridad

#### Integridad ecosistémica \\

La integridad ecosistémica se reporta mediante un índice construído por la CONABIO en colaboración con el INECOL, A.C.. Este índice relaciona de manera integral varios aespectos de la biodiversidad a través de modelos llamados redes bayesianas. Estos modelos representan relaciones intercruzadas entre variables descriptoras de los ecosistemas como lo son el tamaño y la cantidad de árboles presentes, imagenes satelitales y variables contextuales como lo son el clima, la topografía y las zonas de vida de Holdridge. Con base en esto, los modelos arrojan un predicción sobre el estado actual de los ecosistemas a lo largo del territorio nacional.

Para este reporte se trabajó con el mapa de integridad ecosistémica de 2014, 
con una resolución de 250 m^2^, el índice de integridad está estandarizado de 
manera que toma valores entre 0 y 1, donde 1 es el mayor valor de integridad. 

```{r mapa_ie, out.width='100%'}
mapa_png(mi_anp, "mex_ie_2014_250m")
```

```{r}
ie <- tabs_grafica_ie(mis_anps_eco, mi_anp, mi_anp_corto, 
  path_stats = "../datos_procesados/2018-07-27_ie_stats.csv", 
  path_samples = "../datos_procesados/2018-07-27_ie_list_valores_anp.csv", 
  escala_color, anp_nombres)
```

El mapa de arriba nos da un panorama de la integridad en la ANP 
*`r mi_anp_print`*, que tiene una media de integridad de 
`r round(ie$ie_stats$media, 2)` y una desviación estándar de 
`r round(ie$ie_stats$desv_est, 2)`. La gráfica de abajo busca contextualizar 
estos números comparando los valores integridad de *`r mi_anp_print`* con los 
correspondientes a otras ANP en la misma ecorregión y con los valores en la 
periferia.

```{r ie_boxplot, fig.width = 4.5, fig.height=4}
ie$boxplot
```

Con el fin de mostrar tanto el nivel de integridad en cada ANP como la 
variación en la integridad tomamos para cada ANP una muestra aleatoria de 1000 
pixeles y construimos diagramas de los valores de integridad de los pixeles en 
la muestra. 

- La **mediana** de la integridad de las ANPs está representada por las líneas 
que dividen las cajas, si queremos pensar en un único valor para caracterizar la 
integridad de una ANP podemos usar la mediana, con esto en mente las ANP con mayor 
integridad ecosistémica son las primeras y conforme descendemos en la gráfica
disminuye la integridad.

- Los puntos **azules** representan la **mediana** de integridad en la periferia de
cada ANP, esto nos sirve para comparar la integridad de cada ANP con la 
correspondiente en la periferia.

- La longitud de las **cajas** es el rango intercuantil, esto es el 50% de los 
valores centrales de integridad están contenidos en la caja. Y los puntos 
grises corresponden a los pixeles que caen fuera del rango central.

### Fauna

`r ifelse(puma | ponca, "

#### Calidad de Hábitat \\

La calidad de hábitat se refiere a las condiciones locales de preferencia de una especie. Estimar la calidad de hábitat es relevante particularmente para especies con baja densidad y en el que es muy costoso el monitoreo poblacional pero que son clave en los ecosistemas por lo que se utilizó para caracterizar el hábitat de los depredadores tope de México, se analiza en particular su condicion en cada Área Naturale Protegida en la que estas especies se distribuyen. 

Se utilizan registros georreferidos del SNMB obtenidos a partir de fototrampeo, huellas, excretas, registros fotográficos, del SNIB (Sistema Nacional de Información de la Biodiversidad, CONABIO).El año del registro es importante para asociarlo con la condición del sitio en el año que fue observado o capturado. Todos los registros de la especie de interés se relacionan espacio-temporalmente con las coberturas de hábitat como, la estructura de la vegetación (INFyS) y las obtenidas de imágenes mediante percepción remota (Land Sat). Las coberturas ambientales se obtienen anualmente por lo que aunque todos los registros de la especie del periodo completo (2008 al 2014 en este caso) ayudan a caracterizar el nicho ecológico con la mejor información ambiental disponible, es factible además reproyectar dichas condiciones al espacio geográfico anualmente (https://github.com/luismurao/hsi). 

", "")`


`r ifelse(puma, "

##### Puma concolor  \\

El siguiente mapa nos muestra la variabilidad espacial en la calidad de hábitat 
dentro y fuera del ANP para el año 2014.
", "")`

```{r, eval=puma, out.width='100%'}
mapa_png(mi_anp, "mex_pconcolorB1suitability_2014")
```

`r ifelse(puma, "
La siguiente gráfica nos muestra la distribución de la calidad de hábitat a lo 
largo de los años 2008 a 2014. Los puntos azules corresponden a la idoneidad de 
hábitat para el puma en la periferia circundante a la ANP.", "")`

```{r, fig.width=4, fig.height=3, eval = puma}
boxplots_ih_puma <- graficas_ih(mi_anp, mis_anps_region, anp_nombres, 
    path_suit = "../datos_procesados/2018-08-24_suitabilility_report.RData",
    mi_anp_corto, escala_color)

boxplots_ih_puma$boxplot_anio
```


`r ifelse(puma, "
Los diagramas de caja y brazos del abajo buscan comparar la calidad de 
hábitat para el *Puma concolor* a lo largo de las ANPs que pertenecen a la región 
CONANP de la ANP.
", "")`

```{r ih_boxplot_2, fig.width = 4.5, fig.height=6, eval=puma}
boxplots_ih_puma$boxplot_region
```


`r ifelse(ponca, "

##### Panthera onca \\

El siguiente mapa nos muestra las variaciones en la calidad de hábitat dentro de la ANP
para el año 2014.

", "")`

```{r, eval=ponca, out.width='100%'}
mapa_png(mi_anp, "mex_poncaB1suitability_2014")
```

`r ifelse(ponca, "
La siguiente gráfica nos muestra la distribución de la idoneidad a lo largo de 
los años 2008 a 2014. Los puntos azules corresponden a la calidad de hábitat 
para la _Panthera onca_ en la periferia del ANP.
", "")`

```{r, fig.width=4, fig.height=3, eval = ponca}
boxplots_ih_ponca <- graficas_ih(mi_anp, mis_anps_region, anp_nombres, 
    path_suit = "../datos_procesados/2019-02-14_suitabilility_report_ponca.RData",
    mi_anp_corto, escala_color)
boxplots_ih_ponca$boxplot_anio
```

`r ifelse(ponca, "
Los diagramas de caja y brazos del abajo buscan comparar la calidad del 
hábitat para *_Panthera onca_* a lo largo de las ANPs que pertenecen a la región 
CONANP de la ANP.
", "")`

```{r ih_boxplot_2_ponca, fig.width = 4.5, fig.height=6, eval=ponca}
boxplots_ih_ponca$boxplot_region
```

`r ifelse(puma | ponca, "

El método de modelación utilizado está basado en el supuesto teórico (Maguire, 1973) y en la evidencia experimental de que diferentes regiones del nicho ecológico corresponden a valores positivos de la tasa intrínseca de crecimiento poblacional, siendo el centro “centroide” del nicho donde dicha tasa alcanza su valor máximo (Martínez-Meyer et al. 2013) y disminuye hacia la periferia de éste (Osorio-Olvera et al. 2016); en este orden de ideas, algunos autores han mostrado con evidencia empírica que existe una correlación negativa entre abundancia y la distancia al centroide del nicho (Yañez-Arenas et al. 2012, Martínez-Meyer et al. 2013, Ureña-Aranda et al. 2015).

Debido a que se tienen series anuales a partir de 2008 de 22 variables ambientales, se pudo caracterizar la calidad del hábitat de cada depredador en el tiempo. Las variables ambientales fueron seleccionadas a partir de modelos de distancia al centroide de un nicho elipsoidal donde para elegir el mejor modelo se evaluó con una prueba de significancia estadística y de rendimiento todas las posibles combinaciones de los modelos generados con las variables ambientales tomadas de tres en tres. 

La medida de distancia al centroide del elipsoide utilizada fue la distancia de Mahalanobis (Mahalanobis, 1936). El resultado final es producto de una serie iterativa de generación de modelos específicos en el tiempo (Peterson et al. 2005). 
Con base en el mejor modelo, se caracterizó ambientalmente los sitios donde recientemente se han encontrado ambos depredadores y se determinaron los valores “óptimos” o centroides ambientales de éstos. La identificación de las condiciones más cercanas al “centroide de este volumen ambiental” permite reconocer los sitios geográficos donde las especies tendrán las mejores condiciones ambientales para su sobrevivencia.
", "")`

```{r evaluar_snmb}
anp_snmb <- evaluar_snmb(mi_anp, 
  path_textos = "../datos_insumo/fauna/textos_snmb.csv")
es_snmb <- !is.na(anp_snmb$anp)
```

`r ifelse(es_snmb, paste0('

#### Representatividad Funcional: Aves \\

La representatividad funcional de las aves permite tener una aproximación de la 
condición del ecosistema. Un ecosistema íntegro tendrá bien representados a los 
grupos funcionales de acuerdo a la composición de especies que se detecten 
presentes. Debido a que algunas especies son más vulnerables a los impactos 
humanos, si llegasen a extinguirse localmente los miembros de estos grupos 
funcionales, ésta función no se desempeñaría y el ecosistema por lo tanto no 
sería íntegro.

', anp_snmb$anp_df$texto_1), '')`


```{r aves, warning=FALSE, comments=FALSE, message=FALSE, echo=FALSE, fig.width = 7, fig.height=4.5, fig.align='center', eval = es_snmb}

data3<-read.csv("../datos_insumo/fauna/TABLAFINALGREMIOSPPANPREGIONSNMBOBSFOTINV.csv",sep=",")
data3<-data.frame(data3)
dataANP<-readxl::read_xlsx("../datos_insumo/fauna/ANP2017NamesId.xlsx")
tableanpnames<-inner_join(data3,dataANP,by ="Id_07")
data3<-data.frame(tableanpnames)
data6<-data3%>%filter(str_detect(NombreManejoANPUTF, regex(anp_snmb$anp, 
    ignore_case = T)))

cuentapot<-data6%>%summarise(count=n_distinct(GREMIO_AVES,na.rm = TRUE))
cuentasnmb<-data6%>%filter(TipoRegistro1=="ObsFoto")%>%summarise(count=n_distinct(GREMIO_AVES,na.rm = TRUE))
ggplot(data6, aes(x=GREMIO_AVES,y=NUM_Especies,fill=TipoRegistro)) +
    geom_col(stat='identity',position='dodge') +
    theme(axis.text.y = element_text(size = 8),
      axis.text.x = element_text(size = 6, angle = 90, hjust = 1)) +
    labs(title = "Representatividad funcional 2015-2017", 
      x = "Grupos funcionales Aves",y = "Número de  especies") +
    scale_fill_brewer(palette = "Set2") +
    ylim(NA, 40)
```

`r ifelse(es_snmb, paste0('
**Figura 1. Representatividad de grupos funcionales y redundancia de especies por grupo funcional de las aves mediante observación directa y fototrampeo en el SAR-MOD, SNMB, 2015-2017**

&nbsp;
&nbsp;
&nbsp;
&nbsp;

**Método**

Para calcular la representatividad funcional se obtiene la composición de especies esperada por ANP registrada en el Sistema Nacional de Información de la Biodiversidad (SNIB, 2018) al que llamaremos inventarios de referencia, este se compara con las especies registradas por observaciones en los puntos de conteo y fototrampas que se ha implementado mediante el SNMB entre el **2015 al 2017**. Se identificaron los grupos funcionales al que  pertenece cada especie, para estimar la representatividad funcional mediante la proporción del número de grupos observado con respecto al esperado en los inventarios, lo que confirma el monto de funciones que aún prevalecen. 
Tener mayor cantidad de datos permitirá integraran otros estimadores asociados con diversidad funcional para comparar esta representatividad y estimar la consistencia de la condición y poder  integrarla como parte de la  calibración del modelo de Integridad Ecosistémica. 
Por otro lado la mayor redundancia funcional, es decir, el mayor número de especies por grupo funcional, es asociada con la resiliencia de los ecosistemas y reduce la vulnerabilidad a las cascadas de extinción (Sanders et al 2018). La pérdida local de especies por impacto humano puede cambiar la estructura de las comunidades, reduciendo la complejidad de ellas y el grado de interconectividad entre las especies. La diferencia en redundancia se observa entre la frecuencia de especies observada con respecto a la composición de la comunidad histórica de la Área Protegida y la frecuencia de número de especies por grupo funcional registradas en el SAR-MOD vía el SNMB.

Cabe destacar la vulnerabilidad que se ha reconocido en algunos estudios de grupos funcionales como los frugívoros, los que se alimentan en el suelo, aves de presa y herbívoros  (Duckworth, G. D. & R. Altwegg, 2018). Los grupos no observados no significan ausencia confirmada si no el resultado de el esfuerzo de los primeros 3 años de muestreo del SNMB, por lo que el incremento del esfuerzo de muestreo en el tiempo puede incrementar la certidubre de la ausencia de los grupos no observados.

&nbsp;
&nbsp;
&nbsp;

#### Especies Clave: Depredadores Tope y sus presas principales \\

&nbsp;
&nbsp;
&nbsp;

Los depredadores tope son especies clave que se encuentran en los niveles más altos de la cadena trófica. Al ser carnívoros estrictos de talla grande, son importantes reguladores de la estructura del ecosistema y ayudan a preservar la biodiversidad de las comunidades terrestres (Soulé and Terborgh, 1980). Son llamados ingenieros ecosistémicos por el papel que juegan en proveer de recursos a diversas especies como coleópteros, aves y pequeños mamíferosa a partir de los restos que dejan de sus presas como es el caso del puma (Elbroch, et al 2017; Barry et al 2018). 
Los mamíferos depredadores tope en México son el Puma y el Jaguar. Estos son los felinos más grandes y ambos cubren casi todo el territorio nacional. A pesar de presentar una amplia distribución, tienen baja abundancia debido a sus hábitos territoriales, por lo que se requiere de un alto esfuezo de muestreo para su monitoreo. Sin embargo, la presencia de los depredadores es dependiente de la presencia de sus presas. Aquí se evaluó la representatividad de la composición de los depredadores tope y sus principales presas en México como aproximación del estado del esta interacción (depredador-presa). 

Se compilaron inventarios de especies de mamíferos (Sistema Nacional de Información sobre Biodiversidad) que son reconocidos como presas principales en las Áreas Naturales Protegidas para contrastar la composición esperada con la registrada en el SNMB a partir de cámaras trampa, huellas y excretas (Figura 2).', anp_snmb$anp_df$texto_2), '')
`

```{r especies_clave, warning=FALSE, comments=FALSE, message=FALSE, echo=FALSE, fig.width = 8, fig.align='center', out.width="150%", eval = es_snmb & (anp_snmb$anp != "pinacate")}
data<-read.csv("../datos_insumo/fauna/DepTopeSinAves.csv", sep=",") %>% 
  mutate(Sitio = ifelse(Sitio == "La Encricijada", "La Encrucijada", Sitio))
# Create dataset
data<-data%>%dplyr::filter(str_detect(Sitio, regex(anp_snmb$anp, 
    ignore_case = T)))
# Set a number of 'empty bar' to add at the end of each group
empty_bar=3
to_add = data.frame( matrix(NA, empty_bar*nlevels(data$Compartidas), ncol(data)) )
colnames(to_add) = colnames(data)
to_add$Compartidas=rep(levels(data$Compartidas), each=empty_bar)
data=rbind(data, to_add)
data=data %>% arrange(Compartidas)
data$Id=seq(1, nrow(data))

# Get the name and the y position of each label
label_data=data
number_of_bar=nrow(label_data)
angle= 90 - 360 * (label_data$Id-0.5)/number_of_bar     # I substract 0.5 because the letter must have the angle of the center of the bars. Not extreme right(1) or extreme left (0)
label_data$hjust<-ifelse( angle < -90, 1, 0)
label_data$angle<-ifelse(angle < -90, angle+180, angle)

# prepare a data frame for base lines
base_data=data %>%
  group_by(Compartidas) %>%
  summarize(start=min(Id), end=max(Id) - empty_bar) %>%rowwise() %>%mutate(title=mean(c(start, end)))

# prepare a data frame for grid (scales)
grid_data=base_data
grid_data$end=grid_data$end[c(nrow(grid_data), 1:nrow(grid_data)-1)] + 1
grid_data$start = grid_data$start - 1
grid_data=grid_data[-1,]

# Make the plot

p <- ggplot(data, aes(x=as.factor(data$Id), y=data$DeteccUnic, fill=data$Compartidas))+geom_bar(aes(x=as.factor(data$Id), y=data$DeteccUnic, fill=data$Compartidas),stat="identity", alpha=0.5) + geom_segment(data=grid_data, aes(x = end, y = 6, xend = start, yend = 6), colour = "grey", alpha=1, size=0.3 , inherit.aes = FALSE)+geom_segment(data=grid_data, aes(x=end, y=4, xend = start, yend = 4), colour = "grey", alpha=1, size=0.3,inherit.aes = FALSE ) + geom_segment(data=grid_data, aes(x = end, y = 2, xend = start, yend = 2), colour = "grey", alpha=1, size=0.3 , inherit.aes = FALSE ) + annotate("text", x = rep(max(data$Id),3), y = c(2,4,6), label = c("2","4","6") , color="grey", size=3 , angle=0, fontface="bold", hjust=1) + geom_bar(aes(x=as.factor(data$Id), y=data$DeteccUnic, fill=data$Compartidas), stat="identity", alpha=0.5)+ylim(-20,20) + theme_minimal()+scale_fill_brewer(palette="Dark2")

p<-p+theme(legend.position = "none",
           axis.text = element_blank(),
           axis.title = element_blank(),
           panel.grid = element_blank(),
           plot.margin = unit(rep(-1,4), "cm"))+coord_polar()

j<-p+geom_text(data=label_data, aes(x=data$Id, y=data$DeteccUnic+3, label=data$Presa, hjust=hjust),alpha=0.9, size=2.8,fontface="bold", color="black", angle= label_data$angle, inherit.aes = FALSE)

z<-j+geom_segment(data=base_data, aes(x = start, y = -5, xend = end, yend = -5), colour ="black", alpha=0.8, size=0.4, inherit.aes = FALSE )

y<-z+geom_text(data=base_data, aes(x=title, y=-14, label=Compartidas), hjust=c(0,0,1,1), alpha=0.6, size=2.5,colour="black", inherit.aes = FALSE)
y
```

`r ifelse(es_snmb, '
&nbsp;
&nbsp;
&nbsp;
<font size="2"> **Figura 2. Representatividad de presas y depredadores tope. Se muestran las presas y depredadores potencialmente presentes en el Área Natural y su abundancia relativa detectada. Las diferentes secciones en la gráfica muestran si las especies son presas compartidas o exclusivas de cada depredador tope. La ausencia de barras muestra que no ha sido detectada la especie en el SNMB en el periodo 2014-2017**</font>

', '')`

### Referencias y materiales

Angilletta, M. J. (2009) Thermal adaptation: a theoretical and empirical synthesis. Oxford Univ. Press.

Birch, L. C. (1953) Experimental background to the study of the distribution and abundance of insects: III. The relation between innate capacity for increase and survival of different species of beetles living together on the same food. Evolution 7, pp. 136–144.

Bryan C. Pijanowski, Luis J. Villanueva-Rivera, Sarah L. Dumyahn, Almo Farina, Bernie L. Krause, Brian M. Napoletano, Stuart H. Gage and Nadia Pieretti, Soundscape Ecology: The Science of Sound in the Landscape, BioScience, Vol. 61, No. 3 (March 2011), pp. 203-216, University of California Press on behalf of the American Institute of Biological Sciences

Garcia-Alaniz, N.; Equihua, M.; Pérez-Maqueo O.;Equihua, J.;Pardo F.;Martínez, J.; Villela, S.; Schmidt, M., The Mexican National Biodiversity and Ecosystem Degradation Monitoring System, Current Opinion in Evironmental Sustainability, 2017, 26-27, 62–68.

Gebhardt, S.; Wehrmann, T.; Ruiz, M.A.M.; Maeda, P.; Bishop, J.; Schramm, M.; Kopeinig, R.; Cartus, O.; Kellndorfer, J.; Ressl, R.; Santos, L.A.; Schmidt, M.	MAD-MEX: Automatic Wall-to-Wall Land Cover Monitoring for the Mexican REDD-MRV Program Using All Landsat Data. Remote Sens. 2014, 6, 3923-3943.

Gebhardt, S.; Maeda, P.; Wehrmann, T.; Argumedo, J.; A PROPER LAND COVER AND FOREST TYPE CLASSIFICATION SCHEME FOR
MEXICO. The International Archives of the Photogrammetry, Remote Sensing and Spatial Information Sciences, Volume XL-7/W3, 2015
36th International Symposium on Remote Sensing of Environment, 11–15, May 2015, Berlin, Germany.

Hansen, M. C., P. V. Potapov, R. Moore, M. Hancher, S. A. Turubanova, A. Tyukavina, D. Thau, S. V. Stehman, S. J. Goetz, T. R. Loveland, A. Kommareddy, A. Egorov, L. Chini, C. O. Justice, and J. R. G. Townshend. 2013. “High-Resolution Global Maps of 21st-Century Forest Cover Change.” Science 342 (15 November): 850–53.

Hooper, H. L. et al. (2008) The ecological niche of Daphnia magna characterized using population growth rate. Ecology 89, pp. 1015–1022.

Landsat imagery, NASA Land Processes Distributed Active Archive Center (LP DAAC) Products,These data are distributed by the Land Processes Distributed Active Archive Center (LP DAAC), located at USGS/EROS, Sioux Falls, SD. http://lpdaac.usgs.gov

Maguire, Jr., B. (1973). Niche Response Structure and the Analytical Potentials of Its Relationship to the Habitat. The American Naturalist. http://doi.org/10.1086/282827

Osorio-Olvera, A.A.; Falconi, Manuel  y  Soberón, Jorge. Sobre la relación entre idoneidad del hábitat y la abundancia poblacional bajo diferentes escenarios de dispersión. Rev. Mex. Biodiv. [online]. 2016, vol.87, n.3

Peterson,A. Towsend.,C. Martínez-Campos, Y. Nakazawa, E. Martínez-Meyer. 2005. Time-specific ecological niche modeling predicts spatial dynamics of vector insects and human dengue cases, Transactions of The Royal Society of Tropical Medicine and Hygiene, Volume 99, Issue 9, Pages 647–655, https://doi.org/10.1016/j.trstmh.2005.02.004

Qiao, H., Peterson, A. T., Campbell, L. P., Soberón, J., Ji, L. and Escobar, L. E. (2016), NicheA: creating virtual species and ecological niches in multivariate environmental scenarios. Ecography, 39, pp. 805–813. doi: 10.1111/ecog.01961

Soberón, J. and Nakamura, M. (2009) Niches and distributional areas: concepts, methods, and assumptions. Proc. Natl Acad. Sci. USA 106, pp. 19644–19650. Tropical and Subtropical Agroecosystems, 16, pp. 183–191

Ureña-Aranda CA, Rojas-Soto O, Martínez-Meyer E, Yáñez-Arenas C, Landgrave Ramírez R, et al. 2015. Using Range-Wide Abundance Modeling to Identify Key Conservation Areas for the Micro-Endemic Bolson Tortoise (Gopherus flavomarginatus). PLOS ONE 10(6): e0131452. https://doi.org/10.1371/journal.pone.0131452
